臺灣屏東地方法院刑事判決　　　　　　　　　　　　九十一年度訴字第七七九號
　　公　訴　人　臺灣屏東地方法院檢察署檢察官
　　被　　　告　甲○○
右列被告因違反毒品危害防制條例案件，經檢察官提起公訴（九十一年度毒偵字第一
○六五號），本院判決如左：
    主  文
甲○○連續施用第一級毒品，累犯，處有期徒刑捌月，扣案之海洛因（驗餘淨重零點
零玖公克）、注射針筒貳支，沒收銷燬之；又連續施用第二級毒品，累犯，處有期徒
刑陸月，扣案之安非他命（毛重貳點貳公克）、吸食器壹組，沒收銷燬之。應執行有
期徒刑壹年，扣案之海洛因（驗餘淨重零點零玖公克）、安非他命（毛重貳點貳公克
）、注射針筒貳支及吸食器壹組，均沒收銷燬之。
    事  實
一、甲○○前曾犯竊盜罪，經判處有期徒刑七月確定，於民國九十年十二月十八日執
    行完畢；並曾於八十八年間，因施用毒品案件，經觀察、勒戒後，仍有繼續施用
    傾向，由台灣屏東地方法院檢察署檢察官聲請本院以八十八年度毒聲字第一九七
    二號裁定，令入戒治處所施以強制戒治，九十年五月十九日戒治期滿後，經檢察
    官以九十年戒毒偵字第二二一號處分不起訴確定；仍不思悔改，復基於概括犯意
    ，自九十一年八月間起至同年九月三日止，在屏東縣崁頂鄉○○村○○○路六十
    三號住處，連續施用第一級毒品海洛因及第二級毒品安非他命，平均每二至三天
    各施用海洛因及安非他命一次。同年九月四日下午三時十分許，在該住處為警查
    獲，扣得海洛因○．二公克（驗餘淨重○．○九公克）、安非他命（毛重二．二
    公克）、注射針筒二支及吸食器一組。
二、案經屏東縣警察局東港分局報請台灣屏東地方法院檢察署檢察官偵查起訴。
    理  由
一、右揭事實，業據被告甲○○供認不諱，其所排放之尿液，經送台灣檢驗科技股份
    有限公司濫用藥物實驗室，先以酵素免疫分析法初步檢驗，再以氣相層析／質譜
    儀法確認檢驗結果，嗎啡及甲基安非他命均呈陽性反應，並有該實驗室濫用藥物
    尿液檢驗報告（九十一年十月十五日，ＫＨ二○○二Ａ0000000號）一紙
    附卷足憑，此為專業檢驗機關以精密儀器檢驗所得之結論，自堪採為認定被告犯
    罪之證據。被告施用毒品之自白，與檢驗結果相符，應堪採信；此外，復有扣案
    之海洛因○．二公克（驗餘淨重○．○九公克）、安非他命毛重二．二公克、注
    射針筒二支、吸食器一組可佐；該扣案之毛重二．二公克粉末，經屏東縣警察局
    東港分局以聯勤二○四廠製造之煙毒品檢驗Ａ包試劑初步檢驗結果，確呈安非他
    命反應，有該分局初步檢驗報單一紙及照片一張在卷可稽；其餘白色粉末二小包
    ，經送法務部調查局鑑驗結果，亦確為第一級毒品海洛因無訛，有該局鑑定通知
    書（九十一年十月一日調科壹字第二四○○○二二七四號）一紙附卷足憑，被告
    有施用第一級、第二級毒品之犯行，已可確認。
二、被告曾於八十八年間，因施用毒品案件，經觀察、勒戒後，仍有繼續施用傾向，
    ，由台灣屏東地方法院檢察署檢察官聲請本院以八十八年度毒聲字第一九七二號
    裁定，令入戒治處所施以強制戒治，九十年五月十九日戒治期滿後，經檢察官以
    九十年戒毒偵字第二二一號處分不起訴確定等情，有臺灣屏東地方法院檢察署刑
    案資料查註紀錄表、臺灣高等法院被告全國前案紀錄表、臺灣屏東地方法院檢察
    署檢察官九十年度戒毒偵字第二二一號不起訴處分書等在卷可按，事證明確，被
    告二犯施用毒品之事實，堪以認定。
三、查海洛因及安非他命分別為毒品危害防制條例第二條第二項第一款、第二款所規
    範之第一級毒品及第二級毒品。核被告所為，係犯同條例第十條第一項之施用第
    一級毒品及第二項之施用第二級毒品罪；其持有第一級、第二級毒品之低度行為
    ，應為施用之高度行為所吸收，不另論罪；先後多次施用海洛因及安非他命犯行
    ，時間緊接，罪名與犯罪構成要件相同，顯係基於概括犯意而為，應分別依連續
    犯規定論以一罪，並加重其刑；所犯上開二罪間，犯罪各別，罪名不同，應分論
    併罰。又被告前曾犯竊盜罪，經判處有期徒刑七月確定，並於民國九十年十二月
    十八日執行完畢等情，有臺灣屏東地方法院檢察署刑案資料查註紀錄表及臺灣高
    等法院被告全國前案紀錄表各一紙在卷可查，其受有期徒刑之執行完畢後，五年
    內再犯本件有期徒刑以上之罪，應依累犯規定加重其刑。爰審酌被告犯罪之動機
    、目的及犯罪後態度等一切情狀，分量處如主文所示之刑，並定其應執行刑。扣
    案之海洛因（驗餘淨重○．○九公克）、安非他命（毛重二．二公克）、注射針
    筒二支、吸食器一組，併依同條例第十八條第一項前段規定，沒收銷毀之。
據上論斷，應依刑事訴訟法第二百九十九條第一項前段，毒品危害防治條例第十條第
一項、第二項、第十八條第一項前段，刑法第十一條前段、第四十七條、第五十六條
、第五十一條第五款判決如主文。
中      華      民      國      九十一      年    十二    月    十二    日
                                      臺灣屏東地方法院刑事第四庭
                                          法  官  楊清安
右正本證明與原本無異。
如不服本判決應於收受本判決送達後十日內向本院提出上訴書狀，其未敘述上訴理由
者，並得於提起上訴後十日內向本院補提理由書狀（均須按他造當事人之人數附繕本
 ）「切勿逕送上級法院」
                                          書記官  張儷薾
中      華      民      國      九十一      年    十二    月    十二    日
附錄論罪科刑法條：
毒品危害防制條例第十條
施用第一級毒品者，處六月以上五年以下有期徒刑。
施用第二級毒品者，處三年以下有期徒刑。
